臺灣板橋地方法院刑事判決　　　　　　 96年度訴緝字第249號
公　訴　人　臺灣板橋地方法院檢察署檢察官
被　　　告　甲○○
上列被告因違反毒品危害防制條例案件，經檢察官提起公訴（95
年度毒偵字第6419號），嗣因被告於本院準備程序中就被訴事實
為有罪之陳述，本院告知被告簡式審判程序之旨，並聽取當事人
之意見後，由本院合議庭裁定改由受命法官獨任依簡式審判程序
進行，判決如下：
    主  文
甲○○施用第一級毒品，處有期徒刑捌月。扣案之第一級毒品海
洛因（淨重零點零貳公克）沒收銷燬之，上開毒品之外包裝袋壹
個，沒收之。
    事  實
一、甲○○前於民國93年間，因施用毒品案件，經本院以93年度
    毒聲字第1504號裁定送勒戒處所觀察、勒戒後，認有繼續施
    用毒品之傾向，經本院以94年度毒聲字第295 號裁定令入戒
    治處所施以強制戒治，嗣認無繼續強制戒治之必要，於94年
    9 月23日停止戒治執行完畢釋放出所，經臺灣板橋地方法院
    檢察署檢察官於94年10月14日以94年度戒毒偵字第381 號為
    不起訴處分確定；再於95年4 月28日因施用第一、二級毒品
    案件，經本院以95年度訴字第343 號各判處有期徒刑7 月、
    3 月，並定應執行有期徒刑9 月，於95年7 月28日確定（尚
    未執行完畢，於本案未構成累犯）。詎猶不知悔改，復基於
    施用第一級毒品海洛因之犯意，於95年9 月13日21時30分許
    為警採集其尿液前回溯26小時內之某時（不含為公權力拘束
    期間，起訴書略載為同年月初某日晚間7 時至8 時之間），
    在臺北縣板橋市○○路四維公園公廁內，以將海洛因摻水注
    入針筒後注射之方式，施用第一級毒品海洛因，嗣於95年9
    月13日19時10分許，為警於臺北縣板橋市○○路○ 段225 巷
    35號前查獲後採尿送驗，並扣得海洛因1 包（淨重0.02公克
    ），始悉上情。
二、案經臺北市政府警察局大安分局移送臺灣板橋地方法院檢察
    署檢察官偵查起訴。
    理  由
壹、程序方面：
    查本件被告甲○○所犯並非死刑、無期徒刑、最輕本刑為三
　　年以上有徒刑之罪或高等法院管轄第一審案件，而其於準備
　  程序進行中，被告先就被訴事實為有罪之陳述，經法官告知
    簡式審判程序之旨，並聽取公訴人及被告之意見後，本院認
    適宜改依簡式審判程序進行，爰依刑事訴訟法第273 條之1
    第1 項、第284 條之1 規定，由本院合議庭以裁定由受命法
　  官獨任進行簡式審判程序，合先敘明。
貳、實體方面：
一、上揭事實，業據被告甲○○於本院審理時坦承不諱，復有搜
    索扣押筆錄、扣押物品目錄表各乙份、扣案物品照片1 幀存
    卷可稽，及第一級毒品海洛因1 包扣案可資佐證。又被告為
    警查獲時所採其尿液送驗結果，係呈嗎啡陽性反應，此有臺
    北市政府警察局偵辦毒品案件尿液檢體委驗單（尿液檢體編
    號：005887）、台灣尖端先進生技醫藥股份有限公司於96年
    9 月20日出具之濫用藥物檢驗報告（報告序號：大安-10）
    各1 份在卷可稽。而扣案之白色粉末1 包，經送法務部調查
    局鑑驗結果，淨重0.02公克（空包裝重0.24公克），檢出含
    第一級毒品海洛因成分，有該局95年10月24日刑鑑字第0952
    3029280 號鑑定書1 份存卷可憑。又按海洛因經注射或吸入
    人體後，約百分之八十於24小時內自尿中排出，一般而言，
    尿液中能否驗出嗎啡陽性反應與其投與量、投與途徑、採尿
    時間、個人體質及檢測方法之靈敏度有關，國外曾有文獻報
    導注射6 毫克之海洛因鹽酸鹽，其代謝物嗎啡之平均可檢出
    時限約為26小時，業經行政院衛生署藥物食品檢驗局於81年
    9 月8 日以藥檢壹字第8114885 號函述綦詳。據上，被告之
    尿液經以氣相層析質譜儀分析法檢驗，既係呈嗎啡陽性反應
    ，顯見被告應有在前揭犯罪時間施用第一級毒品海洛因之行
    為甚明。又查，被告前於93年間，因施用毒品案件，經本院
    以93年度毒聲字第1504號裁定送勒戒處所觀察、勒戒後，認
    有繼續施用毒品之傾向，經本院以94年度毒聲字第295 號裁
    定令入戒治處所施以強制戒治，嗣認無繼續強制戒治之必要
    ，於94年9 月23日停止戒治執行完畢釋放出所，經臺灣板橋
    地方法院檢察署檢察官於94年10月14日以94年度戒毒偵字第
    381 號為不起訴處分確定，此有臺灣高等法院被告前案紀錄
    表在卷可稽。綜上所述，足認被告前經強制戒治執行完畢釋
    放後，五年內再犯本件施用第一級毒品犯行。本案事證明確
    ，被告犯行堪以認定，應依法論科。
二、查海洛因屬於毒品危害防制條例第2 條第2 項第1 款所規定
    之第一級毒品，核被告所為，係犯毒品危害防制條例第10條
    第1 項之施用第一級毒品罪。被告施用前後持有第一級毒品
    之低度行為，為進而施用第一級毒品之高度行為所吸收，不
    另論罪。審酌被告有施用毒品前科，品行非佳，且曾經強制
    戒治執行完畢，竟再為本件施用毒品犯行，顯見其不思悔改
    ，自制力亦顯不佳，足以戕害其身心，滋生其他犯罪，惡化
    治安，嚴重損及公益；惟另考量被告於犯後已坦承犯行，而
    其施用毒品行為於本質上係屬自我戕害行為，反社會性之程
    度應屬較低等一切情狀，量處如主文所示之刑，以資懲儆。
    又查中華民國九十六年罪犯減刑條例業經立法院制定，並業
    經總統於96年7 月4 日公布，自96年7 月16日起生效，雖被
    告為上開犯行之犯罪時間在96年4 月24日以前，然被告係於
    該條例施行前之96年6 月15日經通緝，有通緝書在卷可稽，
    其嗣於同年10月3 日為臺北縣政府警察局蘆洲分局緝獲，有
    該分局通緝案件報告書1 份在卷可考，故被告並非於96年12
    月31日以前自動歸案接受審判，則依同條例第5 條規定，不
    得依該條例減刑，附此敘明。又扣案之海洛因1 包（淨重0.
    02公克），既屬當場查獲之第一級毒品，爰依毒品危害防制
    條例第18條第1 項前段規定，宣告沒收銷燬之。至該海洛因
    1 包之外包裝袋，係用於包裹毒品，防其裸露、潮濕，便於
    攜帶施用，係預備供被告施用毒品所用之物，且係被告所有
    ，此據被告於本院審理時供明在卷，爰依刑法第38條第1 項
    第2 款規定，亦併予宣告沒收。
據上論斷，應依刑事訴訟法第273 條之1 第1 項、第299 條第1
項前段，毒品危害防制條例第10條第1 項、第18條第1 項前段，
刑法第11條、第38條第1 項第2 款，判決如主文。
本案經檢察官江祐丞到庭執行職務。
中　　華　　民　　國　　96　　年　　10　　月　　31　　日
                  刑事第十一庭法  官  林淑婷
以上判決正本證明與原本無異。
如不服本判決，應於送達後十日內，向本院提出上訴狀。
                              書記官  林金良
中　　華　　民　　國　　96　　年　　10　　月　　31　　日
附錄本案論罪科刑法條全文：
毒品危害防制條例第十條
施用第一級毒品者，處六月以上五年以下有期徒刑。
施用第二級毒品者，處三年以下有期徒刑。
